【裁判字號】    98,撤緩,197
【裁判日期】    981109
【裁判案由】    聲請撤銷緩刑
【裁判全文】
臺灣臺中地方法院刑事裁定             98年度撤緩字第197號
聲  請  人  臺灣臺中地方法院檢察署檢察官
受  刑  人  乙○○
上列聲請人因受刑人過失傷害案件，聲請撤銷緩刑之宣告（98
年度執聲字第3567號，98年度執緩字第52號），本院裁定如下：
    主  文
聲請駁回。
    理  由
一、聲請意旨略以：查受刑人乙○○因過失傷害案件，經臺灣高
    等法院臺中分院於民國97年11月25日以97年度上易字第1589
    號（臺灣臺中地方法院檢察署97年度偵字第12521號）判處
    有期徒刑4月，緩刑3年，於97年11月25日確定在案。惟受刑
    人應依上開確定判決附件之調解筆錄內容，自97年11月起至
    99 年6月止，每月需支付被害人甲○○新臺幣(下同)1萬元
    ，惟至98年9月15日受刑人僅提出支付款項計2萬6千元，而
    被害人具狀陳述受刑人未依約定給付款項，聲請撤銷受刑人
    之緩刑宣告。核該受刑人所為合於刑法第75條之1第1項第4
    款規定，爰依法聲請撤銷其緩刑之宣告等語。
二、按刑法第75條之1規定：「受緩刑之宣告而有下列情形之一
    ，足認原宣告之緩刑難收其預期效果，而有執行刑罰之必要
    者，得撤銷其宣告：一、緩刑前因故意犯他罪，而在緩刑期
    內受得易科罰金之有期徒刑、拘役或罰金之宣告確定者。二
    、緩刑期內因故意犯他罪，而在緩刑期內受得易科罰金之有
    期徒刑、拘役或罰金之宣告確定者。三、緩刑期內因過失更
    犯罪，而在緩刑期內受有期徒刑之宣告確定者。四、違反第
    七十四條第二項第一款至第八款所定負擔情節重大者。前條
    第二項之規定，於前項第一款至第三款情形亦適用之。」。
    考其立法意旨略以：關於緩刑之撤銷，現行法第75條第1項
    固已設有2款應撤銷之原因；至得撤銷緩刑之原因，則僅於
    保安處分章內第93條第3項與撤銷假釋合併加以規定，體例
    上不相連貫，實用上亦欠彈性，爰參酌德國及奧地利現行立
    法例增訂得撤銷緩刑之原因，修正條文第七十四條第二項增
    列法院於緩刑期間內，得命犯罪行為人於緩刑期內應遵守之
    事項（例如向被害人支付相當數額、向公庫支付一定之金額
    、接受精神、心理輔導、提供義務勞務或其他為預防再犯之
    事項），明定違反該條所定事項情節重大者，得撤銷其緩刑
    宣告，以期週延。至於所謂「情節重大」，係指：受判決人
    顯有履行負擔之可能，而隱匿或處分其財產、故意不履行、
    無正當事由拒絕履行或顯有逃匿之虞等情事而言。本條採用
    裁量撤銷主義，賦與法院撤銷與否之權限，特於第一項規定
    實質要件為「足認原宣告之緩刑難收其預期效果，而有執行
    刑罰之必要」，供作審認之標準。是以於前開「得」撤銷緩
    刑之情形，法官應依職權本於合目的性之裁量，妥適審酌受
    判決人是否顯有履行負擔之可能，而隱匿或處分其財產、故
    意不履行、或無正當事由拒絕履行或顯有逃匿之虞等情事而
    確有執行刑罰之必要，此與刑法第75條第1項所定2款要件有
    一具備，即毋庸再行審酌其他情狀，應逕予撤銷緩刑之情形
    不同(臺灣高等法院98年度抗字第1009號、860號裁定意旨參
    照)。
三、經查：
(一)受刑人因過失傷害案件，經臺灣高等法院臺中分院於97 年
    11月25日以97年度上易字第1589號（臺灣臺中地方法院檢察
    署97年度偵字第12521號）判處有期徒刑4月，緩刑3年，於
    97年11月25日確定在案。且受刑人應依上開確定判決附件之
    調解筆錄內容，自97年11月起至99年6月止，每月需支付被
    害人甲○○1萬元等情，有臺灣高等法院臺中分院97年度上
    易字第1589號號判決書及臺灣高等法院被告前案紀錄表各1
    份在卷可稽。而受刑人嗣僅曾於98年1月24日、同年7月20
    日及同年9月14日，分別支付1萬元、3千元、3千元予被害人
    等節，亦據證人即甲○○之女周明鳳及被告分別於本院訊問
    時陳明屬實，復有郵政國內匯款執據2張及收據1張在卷可按
    ，亦足認定。
(二)受刑人於本院訊問時陳稱：伊妻子迄今已失業一年多。僅伊
    在工地做粗工，薪資每日約900元至1100元，但不是固定工
    作，只是臨時工。家中除妻子外還要撫養2個小孩，並要繳
    納房屋貸款，小孩目前分別為2歲8個月及1歲2個月，伊與妻
    子沒有結婚，只是同居。且98年9月14日到現在10月27日止
    也因沒有工作而無法履行調解條件。但伊友人說今年11月開
    始會有工作，也是臨時工，可以做多久伊也不知道，伊願盡
    最大可能，每月支付被害人5000元等語，並有全戶基本資料
    4張及97年2月5日收據1張(其上記載乙○○、許君慧為夫妻)
    在卷可考。是徵諸受刑人雖未依緩刑條件給付賠償金額，然
    其在工作不穩定，且有妻子及2名幼子賴其扶養之情況下，
    既猶曾先後三次分別支付被害人1萬元、3千元及3千元，且
    仍居住在戶籍地並未遷移他處，有受刑人之戶籍資料及本院
    送達證書在卷可憑等情，本件即難遽認受刑人有何立法理由
    所指「顯有履行負擔之可能，而隱匿或處分其財產、故意不
    履行、無正當事由拒絕履行或顯有逃匿之虞等情事」。
(三)綜合上述，依卷附資料既無法認受刑人確有履行負擔之可能
    ，而為隱匿或處分其財產、或有故意不履行之意圖、亦非無
    正當事由而拒絕履行或顯有逃匿之虞等情事，尚難遽認受刑
    人未履行負擔，已達到使原宣告之緩刑難收其預期效果之程
    度，而有依刑法第75條之1第1項撤銷緩刑宣告之必要，復查
    無其他得撤銷緩刑宣告之情事，則檢察官聲請撤銷緩刑之宣
    告，核無理由，應予駁回。
據上論斷，爰依刑事訴訟法第220條，裁定如主文。
中    華    民    國    98    年    11    月    9     日
                  刑事第十五庭  法  官  江奇峰
上正本證明與原本無異。
如不服本裁定，應於送達後五日內，向本院提出抗告狀。
                                書記官  江慧貞
中    華    民    國    98    年    11    月    9     日


司法院資訊處製作；財團法人民間司法改革基金會備份。
